臺灣高等法院民事裁定  
111年度抗字第879號
抗  告  人  薛楊美燕

上列抗告人因與相對人葉庭瑋間停止執行事件，對於中華民國11
1年4月15日臺灣士林地方法院111年度士簡聲字第27號裁定提起
抗告，本院裁定如下：
      主  文
原裁定關於命供擔保金額部分廢棄。
上開廢棄部分，抗告人供擔保金額為新臺幣壹佰萬元。
抗告費用由相對人負擔。
      理  由
一、聲請及抗告意旨略以：相對人前持臺灣臺北地方法院所屬民
    間公證人110年度北院民公坤字第90062號公證書之房屋租賃
    契約（下稱系爭租約）聲請強制執行，請求伊返還門牌號碼
    臺北市○○區○○路0段000巷00號5樓房屋（下稱系爭房屋），
    經原法院民事執行處（下稱執行法院）以111年度司執字第1
    6957號返還租賃房屋強制執行程序受理中（下稱系爭執行事
    件）。然因伊係遭詐騙始將系爭房屋過戶予相對人，並簽立
    租賃契約及不動產買回契約，伊已向原法院提起債務人異議
    之訴（下稱本案訴訟，原為111年度士簡字第536號，改分原
    法院111年度補字第548號），爰陳明願供擔保，聲請裁定停
    止執行。而伊全家人均居住在系爭房屋，系爭租約所載每月
    租金新臺幣（下同）4萬3,000元，實係貸款之利息而非租金
    ，附近實價登錄租金行情每月為9,500元，而系爭房屋屋齡
    已40年，應依土地法第97條第1項規定計算每月合理租金，
    原裁定認伊之聲請有理由，然核定供擔保金額為175萬元，
    顯屬過高，爰提起本件抗告，請求將命供擔保金額部分廢棄
    等語。
二、按有回復原狀之聲請，或提起再審或異議之訴，或對於和解
    為繼續審判之請求，或提起宣告調解無效之訴、撤銷調解之
    訴、或對於許可強制執行之裁定提起抗告時，法院因必要情
    形，或依聲請定相當並確實擔保，得為停止強制執行之裁定
    ，強制執行法第18條第2項定有明文。又按當事人請求公證
    人就下列各款法律行為作成之公證書，載明應逕受強制執行
    者，得依該證書執行之：三、租用或借用建築物或其他工作
    物，定有期限並應於期限屆滿時交還者。債務人、繼受人或
    占有人，主張第1項之公證書有不得強制執行之事由提起訴
    訟時，受訴法院得因必要情形，命停止執行，但聲請人陳明
    願供擔保者，法院應定相當之擔保額，命停止執行，公證法
    第13條第1項第3款、第3項定有明文。復按法院因必要情形
    或依聲請定相當並確實之擔保，為停止強制執行之裁定者，
    該擔保金額之多寡應如何認為相當，固屬法院職權裁量之範
    圍。惟此項擔保係備供強制執行債權人因停止執行所受損害
    之賠償，故法院定擔保金額時，自應斟酌該債權人因停止執
    行可能遭受之損害，以為衡量之標準，而非以標的物之價值
    或其債權額為依據（參照最高法院104年度台抗字第71號、1
    10年度台抗字第567號裁定意旨）。
三、經查，相對人持經公證之系爭租約為執行名義對抗告人聲請
    強制執行，執行法院以系爭執行事件受理，並於111年3月29
    日核發自動履行執行命令，迄今尚未執行終結；抗告人於11
    1年4月11日提起本案訴訟，聲明求為撤銷系爭執行事件之執
    行程序等情，有系爭租約、上開執行命令、抗告人本案訴訟
    起訴狀（原裁定卷第14至36頁），及本院公務電話紀錄、相
    對人民事強制執行聲請狀（本院卷第63至71頁）等影本在卷
    為憑，則抗告人聲請於本案訴訟程序終結前，停止系爭執行
    事件之執行程序，於法即無不合，應予准許。
四、本院審酌本件停止執行期間，相對人可能遭受之損失，應為
    其於本案訴訟審理期間內無法即時使用收益系爭房屋所受之
    租金損害。依原法院111年度補字第548號裁定核定本案訴訟
    之訴訟標的價額即系爭房屋於起訴時之市價為133萬3,595元
    ，有該補費裁定在卷為憑（本院卷第57頁），原裁定核定本
    件供擔保金額為175萬元，已高於系爭房屋之價值，顯然過
    高。而抗告人主張鄰近地區之租金行情為9,500元云云，然
    所提出之租金不動產交易實價查詢服務網資料（本院卷第49
    頁）為臺北市士林區福港街之房屋，建材為加強磚造，坪數
    為22.94坪。而參照系爭房屋之建物登記謄本所載（原裁定
    卷第40頁），系爭房屋於70年間建築完成，建材為鋼筋混凝
    土，坪數為28.6坪（總面積79.8平方公尺＋附屬建物陽台5.9
    6平方公尺＋露台8.79平方公尺＝94.55平方公尺，約28.6坪）
    等情，故抗告人提出之上開實價查詢資料與系爭房屋尚有差
    異，自難採之。本院參考鄰近之臺北市承德路4段之不動產
    交易實價查詢服務網之租金交易資訊，建築完成在68年至58
    年間之鋼筋混凝土造公寓之租金行情，分別為每坪902元、6
    45元、1,068元（本院卷第73至77頁)，本院認應以平均租金
    每坪872元〈（902＋645＋1068）3，元以下四捨五入〉，計算
    系爭房屋之每月租金損害額為2萬4,939元（872元×28.6坪）
    。又本件為不得上訴三審之案件，參考各級法院辦案期限實
    施要點第2點規定，第一、二審通常訴訟程序審判案件之辦
    案期限分別為1年4個月、2年，推估抗告人因提起本案訴訟
    獲准停止執行致執行延宕期間約為3年4個月即40個月。依此
    計算，相對人因抗告人聲請停止執行可能遭受之損害約為99
    萬7,560元（2萬4,939元×40個月），本件應命抗告人為相對
    人供擔保之金額，應以上開數額取其概數100萬元為當。
五、綜上所述，抗告人依強制執行法第18條第2項規定，聲請停
    止系爭執行程序，為有理由，應予准許。原裁定命抗告人以
    175萬元供擔保部分，尚有未洽。抗告意旨指摘原裁定此部
    分不當，聲明廢棄，為有理由，爰由本院廢棄並降低擔保金
    如主文第二項所示。
六、據上論結，本件抗告為有理由，裁定如主文。
中　　華　　民　　國　　111 　年　　7 　　月　　22　　日
                  民事第二庭
                      審判長法  官  陳容正
                            法  官  邱  琦
                            法  官  紀文惠
正本係照原本作成。
不得再抗告。
中　　華　　民　　國　　111 　年　　7 　　月　　22　　日

  　　　　　　　　　　　　　書記官  李昱蓁